臺灣桃園地方法院刑事判決　　　　　　　　　　　　　九十一年度訴字第七四號
　　公　訴　人　臺灣桃園地方法院檢察署檢察官
　　被　　　告　甲○○
右列被告因違反毒品危害防制條例案件，經檢察官提起公訴（九十一年度毒偵字第八
八二號），本院判決如左：
    主  文
甲○○連續施用第一級毒品，累犯，處有期徒刑拾月；又連續施用第二級毒品，累犯
，處有期徒刑捌月。應執行有期徒刑壹年參月。
    事  實
一、甲○○曾於民國八十六年間因違反麻醉藥品管理條例案件，經台灣彰化地方法院
    於八十六年十二月十六日判處有期徒刑五月，於八十七年一月十六日確定，並於
    八十七年二月二十日易科罰金執行完畢，又前因施用第二級毒品安非他命案件，
    經台灣彰化地方法院以八十八年度毒聲字第二七二七號裁定送觀察、勒戒後，因
    無繼續施用傾向，而由台灣彰化地方法院檢察署檢察官於八十八年九月八日以八
    十八年度毒偵緝字第五四號為不起訴處分確定。又於八十九年間因再度施用毒品
    ，經本院於八十九年十月二十七日以以八十九年度毒聲字第六七九０號裁定送觀
    察、勒戒後，認有繼續施用毒品傾向，本院復以九十年度毒聲字第六五六號裁定
    送強制戒治，並由台灣桃園地方法院檢察署檢察官以九十年度毒偵緝字第六四號
    向本院聲請簡易處刑，經本院中壢簡易庭於九十年十月六日以九十年度壢簡字第
    三一五號判處有期徒刑六月確定，嗣因強制戒治期間成效評定為合格，經本院以
    九十年度毒聲字第二九三八裁定停止戒治付保護管束，詎甲○○於停止戒治付保
    護管束期間仍不知警惕，另基於施用第一級毒品海洛因及第二級毒品安非他命之
    概括犯意，均自九十年十月中旬某日起至同年十二月十八日止，在其友人李文忠
    位於桃園縣中壢市○○○路之住處，連續施用海洛因及安非他命數次。嗣於九十
    年十二月十九日甲○○向台灣桃園地方法院檢察署觀護人報到採尿送驗，呈海洛
    因及安非他命陽性反應而偵悉上情。
二、案經台灣桃園地方法院檢察署檢察官自行偵查起訴。
    理  由
一、訊據被告甲○○對於右揭時、地連續施用第一級毒品海洛因及第二級毒品安非他
    命之犯行均坦承不諱，且被告向台灣桃園地方法院檢察署觀護人報到時所採尿液
    經送鑑驗結果，確有鴉片及安非他命之陽性反應，此有台灣檢驗科技股份有限公
    司出具之濫用藥物尿液檢驗報告一紙附卷可稽，故被告施用第一級毒品海洛因及
    第二級毒品安非他命之犯行應堪認定。第查，被告前因施用第二級毒品安非他命
    案件，經台灣彰化地方法院以八十八年度毒聲字第二七二七號裁定送觀察、勒戒
    後，因無繼續施用傾向，而由台灣彰化地方法院檢察署檢察官於八十八年九月八
    日以八十八年度毒偵緝字第五四號為不起訴處分確定。又於八十九年間因再度施
    用毒品，經本院於八十九年十月二十七日以以八十九年度毒聲字第六七九０號裁
    定送觀察、勒戒後，認有繼續施用毒品傾向，本院復以九十年度毒聲字第六五六
    號裁定送強制戒治，並由台灣桃園地方法院檢察署檢察官以九十年度毒偵緝字第
    六四號向本院聲請簡易處刑，經本院中壢簡易庭於九十年十月六日以九十年度壢
    簡字第三一五號判處有期徒刑六月確定，嗣因強制戒治期間成效評定為合格，經
    本院以九十年度毒聲字第二九三八裁定停止戒治付保護管束，有台灣高等法院被
    告全國前案紀錄表一紙及起訴書、判決書各一份在卷可按，是本件被告三犯施用
    毒品，事證明確，被告之犯行，堪以認定。
二、核被告所為，係犯毒品危害防制條例第十條第一項、第二項之施用第一級、第二
    級毒品罪。被告施用前持有第一、二級毒品海洛因及安非他命之低度行為均應為
    施用之高度行為所吸收，不另論罪。被告先後多次施用第一、二級毒品之犯行，
    皆時間緊接，所犯分別係構成要件相同之罪名，顯各係基於概括犯意反覆為之，
    均為連續犯，皆應論以一罪，並加重其刑。公訴人雖未就被告自九十年十月中旬
    某日起至同年十二月十五日止施用海洛因、安非他命之犯行起訴，然此部分與起
    訴之事實有裁判上一罪之關係，基於審判不可分之原則，本院自得一併審理，附
    此敘明。又被告曾於八十六年間因違反麻醉藥品管理條例案件，經台灣彰化地方
    法院於八十六年十二月十六日判處有期徒刑五月，於八十七年一月十六日確定，
    並於八十七年二月二十日易科罰金執行完畢，此有台灣高等法院被告全國前案紀
    錄表一紙在卷足憑，被告於前案執行完畢後，五年內再犯有期徒刑以上刑之本罪
    ，為累犯，應遞加重其刑。被告犯前開二罪，犯意各別，行為互殊，應分論併罰
    。爰審酌被告屢次施用毒品，仍不知悔悟，惟因施用毒品係自戕性犯罪，尚乏直
    接被害人，以及被告之品行、動機、手段等一切情狀，分別判決如主文所示之刑
    ，並定其應執行之刑，以資懲儆。
據上論斷，應依刑事訴訟法第二百九十九條第一項前段，毒品危害防制條例第十條第
一項、第二項，刑法第十一條前段、第五十六條、第四十七條、第五十一條第五款，
判決如主文。
本案經檢察官潘怡華到庭執行職務
中      華      民      國    九十一    年      七      月    二十三    日
                              台灣桃園地方法院刑事第二庭
                                  法  官  林  恆  吉
右正本證明與原本無異。
如不服本判決，應於判決送達後十日內向本院提出上訴狀( 應附繕本 )，上訴於臺灣
高等法院。
                                  書記官  邱  仲  騏
中      華      民      國    九十一    年      七      月    二十九    日
附錄本案論罪科刑法條全文：
毒品危害防制條例第十條
施用第一級毒品者，處六月以上五年以下有期徒刑。
施用第二級毒品者，處三年以下有期徒刑。
